臺灣臺南地方法院民事裁定
111年度家護抗字第69號
抗  告  人  林筱萍






相  對  人  田如民

上列抗告人因與相對人間聲請通常保護令事件，對於民國111年7
月26日本院111年度家護字第621號裁定提起抗告，本院裁定如下
：
    主      文
抗告駁回。
    理      由
一、本件抗告意旨略以：　　　　　　　　　　　
（一）兩造非夫妻及同居人關係，不足以適用家庭暴力防治法。
（二）相對人所提家庭暴力通報表附件之臺南市政府警察局善化
      分局新市分駐所「調查筆錄」及「隨身碟」所附影像電子
      檔日期並未相符，及該電子檔講述內容旨為閩南語版之烹
      飪相關勵志語述，並未具脅迫恐嚇之論述！懇請承辦協助
      重啟調查。
（三）主文旨意之相對人居住所與鈞院111年度司家調字第406號
      乙案於民國111年7月15日9時30分於貴院第五調解室所遺
      留之相對人夫妻剩餘財產產權歸屬及行使使用權（租金請
      求列入損害賠償）尚未明朗。
（四）聲明：原裁定廢棄。
二、相對人則以：原審核發保護令並無違法不當之處，抗告人經
    常情緒失控，醫院也有就醫紀錄，抗告人所提聲明書影本是
    之前買房子所簽，但後來有重新考慮，還是將全部所有權登
    記在伊名下，伊問過代書，代書表示這張聲明書沒有完成登
    記等語，資為抗辯。聲明：抗告駁回。　
三、經查：
（一）本件經本院審酌全部卷證，認原審裁定之結果並無違誤，
      應予維持，並引用原裁定記載之事實及理由。
（二）抗告意旨雖主張原裁定違法不當云云，惟：
　1、按家庭暴力防治法所稱家庭暴力者，謂家庭成員間實施身
     體、精神或經濟上之騷擾、控制、脅迫或其他不法侵害之
     行為；同法所稱家庭成員，包括下列各員及其未成年子女
     ：一、配偶或前配偶。二、現有或曾有同居關係、家長家
     屬或家屬間關係者。三、現為或曾為直系血親或直系姻親
     。四、現為或曾為四親等以內之旁系血親或旁系姻親；法
     院於審理終結後，認有家庭暴力之事實且有必要者，應依
     聲請或依職權核發包括該條1款或數款之通常保護令；通常
     保護令之有效期間為2年以下，自核發時起生效；家庭暴力
     防治法第2條第1款、第3條、第14條第1項、第15條第1項分
     別定有明文。
　2、本件兩造前於97年5月18日結婚乙情，有渠等戶籍資料在卷
     可稽（原審卷第37至39頁），縱其等嗣後離婚，仍屬家庭
     暴力防治法第3條第1款「配偶或前配偶」之家庭成員關係
     ，而有家庭暴力防治法之適用，抗告意旨主張兩造間不適
     用家庭暴力防治法云云，為不可採。
　3、本件經本院於111年9月27日訊問期日當庭勘驗相對人於原
     審所提出隨身碟內存錄之錄影檔案，確認抗告人有在臥房
     持刀向相對人表示：「要殺兩刀還不簡單。」，相對人詢
     問：「你拿刀是要恐嚇我嗎？」，抗告人則答稱：「是。
     」等事實（抗字卷第41頁），故抗告人顯有持刀恐嚇相對
     人之行為，抗告意旨空言否認有脅迫恐嚇相對人云云，要
     非可採。
　4、原審命抗告人應於111年8月31日前遷出聲請人之住居所（
     即門牌號碼臺南市○市區○○里00鄰○○000號5樓之7房屋，下
     稱系爭房屋），且於遷出後遠離上開住居所至少100公尺，
     抗告意旨爭執系爭房屋所有權及使用權歸屬尚未明確云云
     ，並提出「以第三人為登記名義人聲明書」影本為證（抗
     字卷第19頁），惟該聲明書內容為相對人於107年1月20日
     向建設公司購買系爭房屋，約定登記於抗告人名下，兩人
     各登記權利範圍二分之一，據相對人於本院訊問時辯稱：
     後來有重新考慮過，還是把系爭房屋全部所有權登記在相
     對人自己名下等語（抗字卷第42頁），而依卷附系爭房屋
     建物查詢資料（抗字卷第37至38頁），系爭房屋現確實登
     記為相對人所有（權利範圍全部），是系爭房屋既為相對
     人所買受，且登記相對人為唯一所有權人，抗告人主張其
     對系爭房屋享所有權、使用權云云，自難採信。至於抗告
     人縱因與相對人離婚，得對相對人主張夫妻剩餘財產分配
     請求權，惟此僅抗告人得請求相對人給付兩造婚後財產之
     差額，尚難認抗告人得逕主張對系爭房屋享二分之一所有
     權。 
（三）是依原審及本院之調查，相對人主張其遭抗告人實施家庭
      暴力之事實為可採，自有適用家庭暴力防治法予以適切保
      護之必要，原審准許相對人之聲請，核發如原審裁定主文
      所示內容之通常保護令，經核並無違誤，抗告人仍執前詞
      指摘原裁定不當，求予廢棄改判，為無理由，應予駁回。
四、本件裁判基礎已臻明確，兩造其餘攻擊防禦方法及舉證，於
　　裁定結果無影響，爰不予一一論列，併此敘明。　　　
五、據上論結，本件抗告為無理由，爰裁定如主文。　
中　　華　　民　　國　　111 　年　　10　　月　　7 　　日
                   家事法庭審判長法　官　許育菱
　　　　　　　　　　　　　       法　官  陳文欽
　　　　　　　　　　　　　       法　官  許嘉容　　　　
以上正本係照原本作成。　　　　　　　　　
如不服本裁定，僅得於收受本裁定正本送達後10日內以適用法規
顯有錯誤為理由，向本院提出再抗告狀。
提起再抗告應委任律師或具有律師資格之人之委任狀；委任有律
師資格者，另應附具律師資格證書及釋明委任人與受任人有民事
訴訟法第466條之1第1項但書或第2項所定關係之釋明文書影本。
中　　華　　民　　國　　111 　年　　10　　月　　11　　日
                                  書記官  李雅涵